【裁判字號】    92,簡抗,7
【裁判日期】    920626
【裁判案由】    給付票款
【裁判全文】
臺灣高雄地方法院民事裁定                      九十二年簡抗字第七號
    抗  告  人  甲○○
    相  對  人  丙○○
                乙○○
右抗告人與相對人間因給付票款事件，抗告人對於民國九十二年一月二十四日高雄簡
易庭所為之裁定提起抗告，本院裁定如左：
    主      文
原裁定廢棄。
抗告費用由相對人負擔。
    理      由
一、本件抗告意旨略以：抗告人持有由相對人丙○○簽發，並由另相對人乙○○背書
    如附表所示之支票三紙，經於到期日提示均不獲付款，為此起訴請求相對人應連
    帶給付票款，詎因相對人丙○○於訴訟中抗辯系爭支票為相對人乙○○及訴外人
    吳錫昭所偽造，渠並已對該二人提起偽造有價證券之刑事告訴在案，因此聲請裁
    定停止本件給付票款之民事訴訟程序，惟查相對人乙○○前此曾多次持丙○○簽
    發同系爭發票銀行之支票，交由抗告人持票兌現，並且亦有交付由相對人丙○○
    所簽發之中國國際商業銀行，亦由乙○○背書之支票，均曾兌現；又丙○○請領
    高新銀行苓雅分行之支票時，係由乙○○之夫吳錫昭擔任介紹人，足見二人關係
    良好始會有借貸往來或換票使用之情事，顯見相對人乙○○取得丙○○簽發之支
    票應無不法，或至少有表現代理之情形；況查民事法院就其審判事件本得獨立調
    查審理及裁判，不受刑事法院認定事實之拘束，殊無在刑事訴訟程序終結前停止
    民事訴訟程序之必要，因此，原法院裁定停止系爭事件之訴訟程序，誠無必要等
    語。
二、按民事訴訟法第一百八十二條第一項所謂以他訴訟之法律關係是否成立為據者，
    係指以其他民事訴訟之法律關係是否成立為依據者而言，不包括刑事被告犯罪是
    否成立在內（被告是否犯罪，非法律關係是否成立）。同法第一百八十三條所謂
    訴訟中有犯罪嫌疑，係指本件民事訴訟中，生有犯罪嫌疑情事（例如當事人偽造
    證據，證人偽證等）而言，不包括與該民事訴訟有關之刑事被告是否犯罪在內，
    最高法院五十九年度台抗字第六六三號裁判要旨參照。經查，原審法院以審酌相
    對人乙○○、訴外人吳錫昭涉嫌偽造系爭支票之犯行是否成立，為另相對人丙○
    ○應否負系爭支票票據責任之關鍵，因而依民事訴訟法第一百八十三條之規定裁
    定停止訴訟程序，固非無見，惟與前揭法律規定及最高法院裁判要旨之旨趣歧異
    ，其裁定停止訴訟程序，於法不合，抗告意旨求為廢棄原裁定，為有理由，應予
    准許。
三、據上論結：本件抗告為有理由，依民事訴訟法第四百三十六條之一第三項、第四
    百九十二條、第九十五條、第七十八條，裁定如主文。
中      華      民      國    九十二    年      六      月    二十六    日
                                    臺灣高雄地方法院民事第二庭
~B審判長法官  楊富強
~B法      官  楊國祥
~B法      官  李勝琛
右為正本係照原本作成
本裁定不得抗告
中      華      民      國    九十二    年      六      月    二十六    日
~B法院書記官  林宜正


司法院資訊處製作；財團法人民間司法改革基金會備份。
